【裁判字號】    97,抗,52
【裁判日期】    970117
【裁判案由】    聲明異議
【裁判全文】
臺灣高等法院臺中分院刑事裁定            97年度抗字第52號
抗  告  人
即  受刑人  甲○○
上列抗告人因聲明異議案件，不服臺灣彰化地方法院中華民國96
年12月11日裁定（96年度聲字第1477號）提起抗告，本院裁定如
下：
    主  文
原裁定撤銷，發回臺灣彰化地方法院。
    理  由
一、抗告意旨略以：抗告人即受刑人甲○○（下稱抗告人）前因
    殺人案件，經臺灣彰化地方法院於民國85年 5月13日以84年
    度重訴字第23號判決有期徒刑10年確定，後因違反槍砲彈藥
    刀械管制條例經判刑確定，而撤銷假釋，抗告人不服該撤銷
    假釋之處分而聲明異議，且依最高行政法院93年 2月份庭長
    法官聯席會議決議及最高法院83年度臺聲字第45號之意旨，
    受理聲明異議之法院，應為諭知殺人案件之法院，始符合法
    律之規定，原裁定於理由內謂無管轄權，逕予駁回抗告人之
    異議，為適用法則不當，爰此提起抗告，請求撤銷原裁定云
    云。
二、按受刑人或其法定代理人或配偶以檢察官執行之指揮為不當
    者，得向諭知該裁判之法院聲明異議，刑事訴訟法第 484條
    定有明文。而該條所稱「諭知該裁判之法院」，乃指對被告
    之有罪判決，於主文內實際宣示其主刑、從刑之裁判法院而
    言。是對於執行檢察官之指揮執行聲明異議者，應向所執行
    之裁判之諭知法院為之甚明（最高法院87年度臺抗字第27號
    及92年度臺聲字第60號判決意旨參照）。
三、經查本件抗告人前犯上開殺人案件經原審法院判處有期徒刑
    10年，褫奪公權5年確定，入監執行後，迄於89年2月29日假
    釋出監。而於該案件假釋期間內，即於94年間再犯違反槍砲
    彈藥刀械管制條例案件，經臺灣臺中地方法院以94年訴字33
    06號判處有期徒刑5年8月，併科罰金新臺幣（下同）180,00
    0元，罰金如易服勞役以1,000元折算1日，而由本院以95年
    度上訴字第393號判決撤銷原判決改判有期徒刑 5年5月，併
    科罰金180,00 0元，罰金如易服勞役以1,000元折算1日，嗣
    據最高法院於95年 7月13日以95年度臺上字第3770號駁回上
    訴確定，因而受撤銷前案之假釋，並經檢察官更為核發96年
    執助高字第 324號執行指揮書以執行殘刑有期徒刑6年1月20
    日等情，有各該案件判決、臺灣臺中地方法院檢察署檢察官
    執行指揮書及臺灣高等法院被告前案紀錄表 1份在卷可稽。
    審據上開卷證資料，本件檢察官更為執行指揮者，係抗告人
    前案經撤銷假釋，尚未執行完畢之殘刑，而非後案所處之徒
    刑甚明。揆之上開說明，原審法院係前案有罪判決之裁判法
    院，自該當於刑事訴訟法第 484條所稱之「諭知該裁判之法
    院」，要無疑義。則抗告人對於檢察官就前案經撤銷假釋所
    餘殘刑，而為之執行指揮不服，經向原審法院提出聲明異議
    ，於法並無不合。從而，原審法院以抗告人假釋期間再犯違
    反槍砲彈藥刀械管制條例案件，係經本院為有罪判決確定，
    本院為本件之管轄法院為由，而駁回抗告人之聲明異議，適
    用法律，顯有違誤。抗告人抗告指摘原審裁定不當，為有理
    由，爰將原裁定撤銷發回原審更為適法之裁定。
據上論斷，依刑事訴訟法第413條，裁定如主文。
中    華    民    國    97    年    1     月    17    日
            刑事第三庭  審判長法  官  王  增  瑜
                              法  官  廖  柏  基
                              法  官  蔡  紹  良
上列正本證明與原本無異。
不得再抗告。
                              書記官  許  麗  花
中    華    民    國    97    年    1     月    18    日


司法院資訊處製作；財團法人民間司法改革基金會備份。
